臺灣高雄地方法院刑事判決　　　　　　　94年度訴字第2893號
公　訴　人　臺灣高雄地方法院檢察署檢察官
被　　　告　甲○○
上列被告因毒品危害防制條例案件，經檢察官提起公訴（94年度
毒偵字第6113號）及移送併辦（94年度毒偵字第6848號），本院
依簡式審判程序，判決如下：
    主  文
甲○○施用第一級毒品，累犯，處有期徒刑捌月；又施用第二級
毒品，累犯，處有期徒刑伍月，扣案第二級毒品甲基安非他命壹
包（驗前毛重零點壹公克；驗後毛重零點零伍公克）及殘有甲基
安非他命成分之玻璃球管吸食器壹個，均沒收銷毀之。應執行有
期徒刑壹年。扣案第二級毒品甲基安非他命壹包（驗前毛重零點
壹公克；驗後毛重零點零伍公克）及殘有甲基安非他命成分之玻
璃球管吸食器壹個，均沒收銷毀之。
    事  實
一、甲○○前於民國90年間因施用毒品案件，經本院以90年度毒
    聲字第1074號裁定令入勒戒處所觀察、勒戒，嗣於90年3 月
    19日因無繼續施用傾向自臺灣高雄看守所附設勒戒所執行完
    畢釋放，並經臺灣高雄地方法院檢察署檢察官以89年度偵緝
    字第2062號案件為不起訴處分確定。嗣又因違反毒品危害防
    制條例案件，經本院以91年度訴緝字第99號判處有期徒刑3
    月確定，於92年2 月27日易科罰金執行完畢。惟甲○○未能
    警惕並戒絕毒癮，仍於上開觀察、勒戒執行完畢釋放後5年
    內，分別基於施用第一級毒品海洛因及第二級毒品甲基安非
    他命之犯意，於94年7 月3 日早上6 時30分許採尿前回溯24
    小時內之某時，在高雄縣鳳山市○○路與鳳誠路口之空屋內
    ，以將海洛因摻入香菸內吸食、將甲基安非他命置於玻璃球
    管內燒烤後吸食其氣體之方式，分別施用海洛因及甲基安非
    他命各1 次。嗣於94年7 月3 日凌晨3 時55分許，為警在上
    開處所發現其行跡可疑，隨即進行盤查，當場扣得甲基安非
    他命1 包及玻璃球管吸食器1 個，復徵得其同意後採尿送驗
    ，檢驗結果呈甲基安非他命及嗎啡陽性反應。嗣甲○○又於
    同年7 月6 日下午2 時許，因另涉嫌竊盜案件，為警在高雄
    縣鳳山市○○路○段海光環保公園查獲，經徵得其同意後採
    尿送驗，檢驗結果呈甲基安非他命陽性反應，始知悉上情。
二、案經高雄縣政府警察局鳳山分局報告及高雄縣政府警察局移
    送臺灣高雄地方法院檢察署檢察官偵查起訴及移送併辦。
    理  由
一、本件被告甲○○所犯係死刑、無期徒刑、最輕本刑為3 年以
    上有期徒刑以外之罪，本院於準備程序中，被告就被訴事實
    為有罪之陳述，經告知被告簡式審判程序之旨，並聽取公訴
    人及被告之意見後，合議庭裁定由受命法官獨任進行簡式審
    判程序。
二、上揭被告施用海洛因及甲基安非他命各1 次之事實，業據被
    告於本院審理時坦承不諱，且被告於上開時、地分別為警查
    獲，經其同意採尿並親自排放、封緘後送驗結果，第1 次呈
    嗎啡及甲基安非他命陽性反應，第2 次則呈甲基安非他命陽
    性反應，此有台灣檢驗科技股份有限公司94年7 月22日、94
    年7 月28日濫用藥物尿液檢驗報告2 紙，高雄縣政府警察局
    鳳山分局偵辦毒品案件嫌疑人尿液採集編號對照表（尿液編
    號：鳳警446 號）、高雄縣政府警察局刑警隊偵辦毒品案件
    嫌疑犯尿液採證檢驗對照表（代號：19）各1 紙在卷足憑。
    另扣案之晶體1 包及玻璃球管吸食器1 個經本院送驗結果，
    均呈甲基安非他命陽性反應，亦有高雄醫學大學附設中和紀
    念醫院檢驗報告2 紙（報告編號：0000-000、0000-000）在
    卷可稽，堪認被告上開自白與事實相符。至檢察官認被告於
    94年7 月6 日下午6 時許回溯24小時內之某時（公權力拘束
    期間除外），另有施用第二級毒品甲基安非他命1 次之犯行
    ，與上開施用甲基安非他命之犯行有連續犯之裁判上一罪關
    係，而移送本院併辦部分，被告則辯稱：自94年7 月3 日施
    用上開毒品後，即未再施用毒品等語。經查：關於施用毒品
    後殘留於體內時間等相關問題，前經臺灣高雄地方法院檢察
    署向行政院衛生署管制藥品管理局函詢結果，回函答覆略以
    ：「依據Clark's Isolation and Identification of Drug
    s 第二版記載，……安非他命之半衰期為4 至8 小時，而服
    用安非他命後24小時內約有服用量之30％以原態排泄於尿液
    中，3 至4 天排泄總量約為90％；甲基安非他命之半衰期大
    約為9 小時，而甲基安非他命服用後於24小時內約有70 ％
    排泄於尿液中。……而其尿液中排出最長時限，受施用劑量
    、施用方式、個人體質及其代謝情況等因素影響，因個案而
    異，一般可檢出最長時間……為安非他命1 至4 天、甲基安
    非他命1 至5 天……。」此有該局91年10月3 日管檢字第11
    0436號函文1 份附卷可稽。本件被告先於94年7 月3 日早上
    6 時30分許為警查獲並採尿送驗，嗣又於同年月6 日下午2
    時許為警查獲並採尿送驗，2 次驗尿時間差距尚未逾4 日，
    是根據上開衛生署管制藥品管理局函文所示，被告在未逾4
    日之內接續2 次被採集尿液送驗，其第2 次檢驗結果雖呈甲
    基安非他命陽性反應，卻可能係第1 次施用甲基安非他命仍
    有部分殘留體內所導致。是被告辯稱第1 次被查獲後未再施
    用毒品等語，既有科學上之合理根據，即有採信餘地，自不
    能遽論被告連續施用第二級毒品甲基安非他命之罪。
三、按海洛因與甲基安非他命為毒品危害防制條例第2 條第2 項
    第1 、2 款所稱之第一級、第二級毒品，均不得施用、持有
    。次按犯毒品危害防制條例第10條施用第一、二級毒品之罪
    者，檢察官應聲請法院裁定，令被告入勒戒處所觀察、勒戒
    ，經觀察、勒戒後，檢察官依據勒戒處分之陳報，認受觀察
    、勒戒人無繼續施用毒品傾向者，應即釋放，並為不起訴之
    處分；認受觀察、勒戒人有繼續施用毒品之傾向者，檢察官
    應聲請法院裁定令入戒治處所施以強制戒治，其期間為6 個
    月以上，至無繼續強制戒治之必要為止，但最長不得逾1 年
    ，強制戒治期滿，應即釋放，由檢察官為不起訴之處分。觀
    察、勒戒或強制戒治執行完畢釋放後，5 年內再犯第10條之
    罪者，應依一般刑事訴訟程序予以起訴並論罪科刑，此觀諸
    毒品危害防制條例第20條第1 項、第2 項、第23條第1 項、
    第2 項規定自明。本件被告前於90年間因施用毒品案件，經
    本院以90年度毒聲字第1074號裁定令入勒戒處所觀察、勒戒
    ，嗣於90年3 月19日因無繼續施用傾向自臺灣高雄看守所附
    設勒戒所執行完畢釋放，並經臺灣高雄地方法院檢察署檢察
    官以89年度偵緝字第2062號案件為不起訴處分確定，此有臺
    灣高等法院被告前案紀錄表1 份可考。被告於觀察、勒戒執
    行完畢釋放後之5 年內，再犯本件施用毒品之罪，事證明確
    ，自應依法論科。
四、核被告所為，係犯同條例第10條第1 、2 項之施用第一級與
    第二級毒品罪。被告持有上開毒品進而施用，其持有之低度
    行為應為施用之高度行為所吸收，均不另論罪。被告施用第
    一級毒品海洛因與施用第二級毒品甲基安非他命犯意各別，
    所犯法條互殊，乃獨立數罪，應分論併罰。再被告有如事實
    欄所載違反毒品危害防制條例前科，經本院以91年度訴緝字
    第99號判處有期徒刑3 月確定，並於92年2 月27日易科罰金
    執行完畢，有臺灣高等法院被告前案紀錄表可按，其於5 年
    之內再犯本件有期徒刑以上之罪，為累犯，應依刑法第47條
    規定，加重其刑。審酌被告經觀察、勒戒後，仍未能戒絕毒
    癮，又再犯本件施用毒品之罪，顯見其改過意念非堅，自應
    受相當之刑事責難；惟另考量被告於犯罪後雖否認在先，但
    嗣後已坦承犯行，態度尚可，且施用毒品行為，本質上乃自
    我戕害行為，對他人無積極侵害性，反社會危險性應屬較低
    及其犯罪動機、目的等一切情狀，量處如主文所示之刑。扣
    案晶體1 包，驗有第二級毒品甲基安非他命陽性反應（驗前
    毛重0.1 公克，驗後毛重0.05公克），已如上述，應依毒品
    危害防制條例第18條第1 項前段，宣告沒收銷毀之。又扣案
    玻璃球管吸食器1 個，經送驗結果殘有甲基安非他命成分，
    亦如上述，其上沾附之毒品難以與該吸食器析離秤重，自應
    整體視為毒品，併依該條例同條項一併宣告沒收銷毀，至鑑
    驗耗損部分，既已滅失，自無庸宣告沒收銷毀，附此敘明。
據上論斷，應依刑事訴訟法第273 條之1 第1 項、第284 條之1
、第299 條第1 項前段，毒品危害防制條例第10條第1、2 項、
第18條第1 項前段，刑法第11條、第47條、第51條第5 款，判決
如主文。
本案經檢察官乙○○到庭執行職務。
中　　華　　民　　國　　94　　年　　12　　月　　30　　日
                  鳳山刑事第2 庭    法　官  李嘉益
以上正本證明與原本無異。
如不服本判決，應於收受送達後10日內向本院提出上訴書狀。
中　　華　　民　　國　　94　　年　　12　　月　　30　　日
　　　　　　　　　　　　　　　　　  書記官  呂怜勳
附錄本案論罪科刑法條：
毒品危害防制條例第10條
施用第一級毒品者，處 6 月以上 5 年以下有期徒刑。
施用第二級毒品者，處 3 年以下有期徒刑。
